# 基金投资红利再投资需要算到初始成本吗？

提问人：张玲 1993 时间：2023-07-10 15:49:29
求助各位老师：A公司投资基金 8000 万，选择红利在投资的分红方式，年度分红 80 万再投资，增加基金份额，附注披露该基金时初始成本包括 80 万的再投吗？

回答人：chenyiwei
再投资的部分本质上也是留存收益，在赎回之前属于未实现损益，因此个人理解其初始成本仍然是最初的投入金额，不含后续的红利再投资部分。